# 请教，已列入资产处置计划的，递延是否一次转销？

提问人：朦胧 123 时间：2018-03-02 13:23:01
资产已重分类至待出售资产，其对应的递延收益金额较大，是否可以一次性转入损益

回答人：chenyiwei
不可以。递延收益结转损益应与处置收益的确认同步。此时建议将递延收益转入持有待售负债，到处置时一并处理。

提问人：朦胧 123 时间：2018-03-03 09:36:11
谢谢陈老师，企业在期后已经签订处置合同， 2017 年报表根据合同金额计提减值，可否将这块递延收益冲减持有待售资产金额，在计提减值时一并考虑（也就是说冲减了原有的计提减值的金额），还是像您说的，放在持有待售负债，那减值的时候是否要考虑？

回答人：chenyiwei
因为处置合同是在 2017 年后签订的，所以 2017 年末不是持有待售资产和持有待售负债。但在计提减值准备时，可以将递延收益抵减对应资产账面价值，再与期后签订的处置合同的价款相比较。